# 求助陈版，授予子公司少数股东看跌期权的问题

提问人：xdgc52 时间：2017-12-27 09:05:04
另外，再追问一下，“母公司事实上取得了对该看跌期权所对应的股票的当前所有权”，看跌期权对应股票如何理解？谢谢！

回答人：chenyiwei
主帖中的问题，是指“看跌期权会计处理的其他方面”。

回答人：chenyiwei
即，这部分少数股权对应的股东权利、义务、风险和报酬是否已经全部转移到母公司。这种情况下少数股东事实上只是一项债权，合并报表层面就没有少数股东权益。